【裁判字號】    99,上訴,1685
【裁判日期】    990907
【裁判案由】    妨害自由等
【裁判全文】
臺灣高等法院臺中分院刑事判決        99年度上訴字第1685號
上  訴  人  臺灣臺中地方法院檢察署檢察官
上  訴  人
即  被  告  甲○○
            乙○○
            丙○○
上列上訴人等因妨害自由等案件，不服臺灣臺中地方法院99年度
訴字第1284號中華民國99年7月14日第一審判決（起訴案號：臺
灣臺中地方法院檢察署99年度偵字第480號），提起上訴，本院
判決如下：
    主    文
上訴駁回。
    理    由
一、按依刑事訴訟法第350條、第361條、第362條、第367條規定
    ，不服地方法院之第一審判決而上訴者，須提出上訴書狀，
    並應敘述具體理由，為上訴必備之程式；其所提出之書狀未
    敘述上訴理由，或僅曾以言詞陳述上訴理由者，均應於上訴
    期間屆滿後20日內補提理由書於第一審法院。第一審法院經
    形式審查，認逾期未補提上訴理由者，應定期間先命補正；
    逾期未補正者，為上訴不合法律上之程式，應以裁定駁回。
    倘已提出上訴理由，但所提非屬具體理由者，則由第二審法
    院以上訴不合法律上之程式，判決駁回。而所謂具體理由，
    必係依據卷內既有訴訟資料或提出新事證，指摘或表明第一
    審判決有何採證認事、用法或量刑等足以影響判決本旨之不
    當或違法，而構成應予撤銷之具體事由，始克當之（例如：
    依憑證據法則具體指出所採證據何以不具證據能力，或依憑
    卷證資料，明確指出所為證據證明力之判斷如何違背經驗、
    論理法則）；倘僅泛言原判決認定事實錯誤、違背法令、量
    刑失之過重或輕縱，而未依上揭意旨指出具體事由，或形式
    上雖已指出具體事由，然該事由縱使屬實，亦不足以認為原
    判決有何不當或違法者（例如：對不具有調查必要性之證據
    ，法院未依聲請調查亦未說明理由，或援用證據不當，但除
    去該證據仍應為同一事實之認定），皆難謂係具體理由，俾
    與第二審上訴制度旨在請求第二審法院撤銷、變更第一審不
    當或違法之判決，以實現個案救濟之立法目的相契合，並節
    制濫行上訴（最高法院97年度台上字第892號刑事判決意旨
    參照）。
二、上訴意旨：(一)上訴人即被告（以下稱被告）甲○○、乙○○
    、丙○○上訴意旨略以：(1)被告甲○○乃因呵護妹妹林欣誼
    而做出稍微出格之行為，被告甲○○並無前科，犯後坦承傷
    害行為，亦積極聯絡被害人尋求和解方案，請給予自新之機
    會，從輕量刑給予緩刑云云；(2)被告乙○○否認有妨害自由
    犯行，證人之證詞可信度不高，此部分證據不足云云；(3)被
    告丙○○僅推告訴人，並未共犯傷害及妨害自由之犯行云云
    。(二)檢察官上訴意旨略以：被告3人均矢口否認共同犯剝奪
    他人行動自由之犯行，亦未提供其他共犯之年籍資料，尚有
    掩飾其他共犯之意圖，顯見被告3人毫無悔意，犯後態度不
    佳，且於告訴人丁○○（以下稱告訴人）受傷後，告訴人之
    母跪求讓其將告訴人送醫，被告乙○○當場表示反對，並任
    由在場另1名不詳姓名之成年男子掌摑告訴人，可見被告3人
    未存絲毫憐憫，犯罪手段惡劣，原審就被告3人實有量刑過
    輕而難收矯正之情事云云。
三、經查：
  (一)被告3人因不服地方法院之第一審判決，而向原審法院具狀
    提出上訴狀，敘明上訴理由，依刑事訴訟法第361條第2項條
    文、立法修正理由及上開最高法院判決意旨，被告倘已提出
    上訴理由，但所提非屬具體理由者，由第二審法院以上訴不
    合法律上之程式，以判決駁回之。至於上訴理由是否具體，
    係屬第二審法院審查範圍，則不在命補正之列（參見法院辦
    理刑事訴訟案件應行注意事項第162點），合先敘明。
  (二)被告3人所犯妨害自由等犯行，業經證人蘇鳳珠即告訴人之
    母於偵訊時及原審審理時均結證、證人蘇山林即告訴人之舅
    於偵訊時及原審審理時均結證、證人黎佾瑋於原審審理時結
    證、證人林欣誼於偵訊時及原審審理時均結證、證人即告訴
    人於偵訊時及原審審理時均結證明確，並有診斷證明書等在
    卷足資佐證。原審因而認被告3人共犯刑法第277條第1項之
    傷害罪及同法第302條第1項之妨害自由罪犯行，應論以想像
    競合犯，而從一重之妨害自由罪處斷。原審就此業於判決理
    由中詳為說明，其就認定被告3人犯罪所憑之證據，既已詳
    細調查審酌，經核並無違背證據法則及論理法則，被告3人
    上訴意旨猶執陳詞，或指稱應予從輕量刑並宣告緩刑，或空
    言否認犯行，然並未指出具體事證以供本院調查，被告3人
    徒憑己意漫指原審判決不當，尚不足以動搖原審判決認定犯
    罪事實之基礎，難認係具體理由。
  (三)另檢察官依告訴人之聲請提起上訴，認為原審量刑過輕云云
    ，惟原審判決就量刑方面，已審酌被告3人分別為林欣誼之
    兄、堂哥及男友，與告訴人為朋友關係，因不滿告訴人安排
    汽車旅館之事對林欣誼造成傷害，欲找告訴人及戴駿吉理論
    ，而為本件犯行之動機、目的、手段、犯罪所生之危害及犯
    後坦承部分傷害犯行，暨告訴人不願和解等一切情狀，而分
    別量處其刑，經核尚屬妥適，並無過重或過輕之情形。
  (四)綜上所述，被告及檢察官之上訴理由，均不足以動搖原審判
    決認定犯罪事實及量刑之基礎，難認係具體理由，其上訴顯
    然違背法律上之程式，均應予駁回，並不經言詞辯論為之。
四、據上論斷，應依刑事訴訟法第367條前段、第372條，判決如
    主文。
中    華    民    國    99    年    9     月    7     日
            刑事第十一庭  審判長法  官  郭  同  奇
                                法  官  洪  曉  能
                                法  官  許  冰  芬
以上正本證明與原本無異。
如不服本判決應於收受送達後10日內向本院提出上訴書狀，其未
敘述上訴理由者，並得於提起上訴後10日內向本院補提理由書（
均須按他造當事人之人數附繕本）「切勿逕送上級法院」。
                                書記官  賴  成  育
中    華    民    國    99    年    9     月    7     日

司法院資訊處製作；財團法人民間司法改革基金會備份。
